臺灣桃園地方法院刑事判決　　　　　 100年度審易字第1067號
公　訴　人　臺灣桃園地方法院檢察署檢察官
被　　　告　曾智奎
上列被告因竊盜案件，經檢察官提起公訴（100 年度偵字第7129
號、第5855號），被告於本院準備程序進行中，就被訴事實為有
罪之陳述，經本院告知簡式審判程序意旨，並聽取當事人之意見
後，本院裁定依簡式審判程序審理，判決如下：
    主  文
曾智奎竊盜共二罪，均累犯，各處有期徒刑伍月；又攜帶兇器竊
盜，累犯，處有期徒刑玖月。應執行有期徒刑壹年伍月。
    事  實
一、曾智奎前於民國95年間因竊盜案件，經本院以95年度易字第
    1263號判決判處有期徒刑6 月確定，復經本院以96年度聲減
    字第2143號裁定減為有期徒刑3 月確定，甫於96年9 月30日
    刑期期滿執行完畢。詎其仍不知悛悔，竟意圖為自己不法所
    有，基於竊盜之犯意，分別為下列之行為：
  (一)於98年12月下旬某日，晚間6 、7 時許，在桃園縣蘆竹鄉大
    竹地區某處，見陳秋鳳所有，魏嘉良占有使用之車牌號碼54
    55-TF 號自用小客車停置於路旁，即持自備之鑰匙（未扣案
    ）撬開車門，進入車內，以徒手之方式，竊得該車之音響主
    機1 台及數量不詳之零錢。魏嘉良於98年12月11日上午8 時
    許，發現上開車輛失竊，於翌日即同年月12日凌晨零時零分
    報警處理，警方於98年12月23日下午3 時許，在桃園縣蘆竹
    鄉○○路與上竹二街尋獲該車，並經員警對該車進行勘察採
    證後，自上開車輛車內中央扶手旁採得菸蒂1 根、檳榔渣1
    枚，經送鑑驗比對，結果與存檔之曾智奎DN A-STR型別相符
    而查獲。
  (二)於99年5 月21日下午某時許，在新竹縣新豐鄉○○街新竹貨
    運停車場處，見徐源駿所有之車牌號碼3180-KW 號自用小客
    車停放於該處，竟持石頭（未扣案）破壞該車三角車窗（毀
    損部分未據告訴），進入車內以徒手之方式，該車之音響主
    機1 台及竊得PDA1台。嗣徐源俊於99年5 月21日晚間8 時50
    分許，在上址發現上開車輛遭竊，旋即報警處理，員警對該
    車進行勘察採證後，自上開車輛採得血跡，經送鑑驗比對，
    結果與存檔之曾智奎DNA-STR 型別相符而查獲。
  (三)於99年6 月20日中午12時至99年9 月26日下午5 、6 時間之
    某時，在桃園縣中壢市○○路92號停車場內，見詹奇翰所有
    之車牌號碼1321-NY 號自用小客車停置於該停車場內，竟持
    客觀上足以對人之生命、身體、安全構成威脅，具有危險性
    可供兇器使用之之斜口鉗1 支（未扣案）破壞該車後車門之
    三角窗（毀損部分未據告訴），進入車內，以徒手之方式竊
    得該車之音響主機1 台，將之變賣花用。詹奇翰於99年9 月
    26日下午6 時許，在上址發現上開車輛遭竊，旋即報警處理
    ，員警對該車進行勘察採證後，自上開車輛右前座椅採得血
    跡。嗣於99年12月23日，曾智奎因涉嫌竊盜案件，於警局製
    作筆錄，為警經其同意採集其唾液後，送鑑驗比對，結果與
    上揭(一)、(二)、(三)所存檔之曾智奎DNA-STR 型別相符而查獲。
二、案經桃園縣政府警察局蘆竹分局、中壢分局報告臺灣桃園地
    方法院檢察署檢察官偵查起訴。
    理  由
一、本案被告曾智奎所犯均為死刑、無期徒刑或最輕本刑為3 年
    以上有期徒刑以外之罪，其於本院準備程序中就前揭被訴事
    實為有罪之陳述，經本院告知簡式審判程序之旨，並聽取當
    事人之意見後，本院依刑事訴訟法第273 條之1 第1 項規定
    ，裁定進行簡式審判程序，合先敘明。
二、上揭事實業據被告曾智奎於警詢、檢察官訊問及本院審理時
    均坦承不諱，核與被害人即證人魏嘉良、徐源駿、詹奇翰分
    別於警詢、檢察官訊問時之證述情節相符，並有贓物認領保
    管單、桃園縣政府警察局蘆竹、中壢分局刑案現場勘察報告
    、刑案現場勘察紀錄表、內政部警政署刑事警察局99年12月
    17日刑醫字第0990156054號鑑定書、100 年1 月20日刑醫字
    第1000000176號鑑定書、99年12月1 日刑醫字第0990155951
    號鑑定書、刑事案件證物採驗紀錄表、現場照片等在卷足稽
    ，堪認被告之自白與事實相符，洵為信實，被告上揭犯行，
    均堪予認定。
三、新舊法比較：
    查被告曾智奎為犯罪事實一之(三)犯行後，刑法第321 條第1
    項業於100 年1 月26日修正公佈，於100 年1 月28日生效施
    行。按行為後法律有變更者，適用行為時之法律，但行為後
    之法律有利於行為人者，適用最有利於行為人之法律，刑法
    第2 條第1 項定有明文。按被告行為後，刑法第321 條第1
    項第2 款與第3 款規定業於100 年1 月26日修正公布，於10
    0 年1 月28日生效施行，有關該等條款前、後規定之構成要
    件均屬相同，但修正前之法定刑為「6 月以上、5 年以下有
    期徒刑」，而修正後之法定刑則為「6 月以上、5 年以下有
    期徒刑，得併科新臺幣10萬元以下罰金」，比較新舊法之結
    果，被告行為時之舊法對被告較為有利，揆諸前開刑法第2
    條第1 項前段之規定，本件自應適用被告行為時之舊法，即
    修正前刑法第32 1條第1 項第3 款之規定。
四、按刑法第321 條第1 項第3 款之攜帶兇器竊盜罪，係以行為
    人攜帶兇器竊盜為其加重條件，此所謂兇器，其種類並無限
    制，凡客觀上足對人之生命、身體、安全構成威脅，具有危
    險性之兇器均屬之，且祇須行竊時攜帶此種具有危險性之兇
    器為已足，並不以攜帶之初有行兇之意圖為必要（最高法院
    79年台上字第5253號判例意旨參照）；次按刑法第321 條第
    1 項第3 款攜帶兇器竊盜罪，所稱之兇器，乃依一般社會觀
    念足以對人之生命、身體、安全構成威脅，而具有危險性之
    「器械」而言，而磚塊、石頭乃自然界之物質，尚難謂為通
    常之「器械」，從而持磚塊、石頭砸毀他人車窗竊盜部分，
    尚難論以攜帶兇器竊盜罪（最高法院92年度臺非字第38號判
    決意旨參照）。查被告曾智奎就犯罪事實一之(二)所攜帶用以
    破壞現場窗戶未扣案之石頭，依上開判決意旨，石頭乃自然
    界之物質，尚難謂為通常之「器械」，從而持石頭砸毀車窗
    竊盜部分，尚難論以攜帶兇器竊盜罪。復被告就犯罪事實一
    之(三)所攜帶未扣案之斜口鉗1 支，係供被告破壞車窗所用，
    屬金屬材質製造、銳利之工具，該工具在客觀上既得持以攻
    擊人身，顯然對人之生命、身體、安全構成威脅，具有相當
    危險性，堪認係上揭條文所稱之「兇器」無訛。是核被告就
    犯罪事實一之(一)、(二)所為，均係犯刑法第320 條第1 項之普
    通竊盜罪；犯罪事實一之(三)所為，則係犯修正前刑法第321
    條第1 項第3 款之攜帶兇器竊盜罪。被告所犯上開3 罪間，
    犯意各別，行為互殊，應分論併罰。另被告有如犯罪事實欄
    一所載之犯罪科刑及執行完畢情形，有臺灣高等法院被告前
    案紀錄表1 份在卷可按，其於徒刑執行完畢後5 年內故意再
    犯本件有期徒刑以上之3 罪，均為累犯，各應依刑法第47條
    第1 項之規定加重其刑。爰審酌被告正值壯年，不思以正當
    手段獲取財物，竟圖不勞而獲為本案竊盜犯行，危害社會治
    安非輕，原不宜寬縱，惟兼衡其犯罪之動機、目的、手段、
    所竊取財物之價值及犯後態度等一切情狀，分別量處如主文
    所示之刑，且定其應執行刑，以示懲儆。至被告用以行竊之
    斜口鉗，因未扣案，且無證據足資證明尚屬存在，為免將來
    執行困難，爰不宣告沒收，另被告用以行竊之石塊，係自路
    旁拾取使用，而非被告所有，爰不予宣告沒收，併此敘明。
據上論斷，應依刑事訴訟法第273 條之1 第1 項、第299 條第1
項前段，刑法第2 條第1 項前段、第320 條第1 項，修正前刑法
第321 條第1 項第3 款，刑法第47條第1 項、第51條第5 款，刑
法施行法第1 條之1 第1 項、第2 項前段，判決如主文。
本案經檢察官李安蕣到庭執行職務。
中    華    民    國   100    年    7     月    28    日
                        刑事庭  法  官  顏世翠
以上正本證明與原本無異。
如不服本判決應於收受判決後10日內向本院提出上訴書狀，並應
敘述具體理由。其未敘述上訴理由者，應於上訴期間屆滿後20日
內向本院補提理由書( 均須按他造當事人之人數附繕本) 「切勿
逕送上級法院」。
                                書記官  吳忻蒨
中    華    民    國   100    年    7     月    28    日
附錄本案論罪科刑法條：
中華民國刑法第320條
（普通竊盜罪、竊佔罪）
意圖為自己或第三人不法之所有，而竊取他人之動產者，為竊盜
罪，處 5 年以下有期徒刑、拘役或 5 百元以下罰金。
意圖為自己或第三人不法之利益，而竊佔他人之不動產者，依前
項之規定處斷。
前二項之未遂犯罰之。
修正前中華民國刑法第321條
（加重竊盜罪）
犯竊盜罪而有左列情形之一者，處6 月以上、5 年以下有期徒刑
：
一、於夜間侵入住宅或有人居住之建築物、船艦或隱匿其內而犯
    之者。
二、毀越門扇、牆垣或其他安全設備而犯之者。
三、攜帶兇器而犯之者。
四、結夥三人以上而犯之者。
五、乘火災、水災或其他災害之際而犯之者。
六、在車站或埠頭而犯之者。
前項之未遂犯罰之。